---
title: "first-R-doc"
author: "João Antonio Ferreira"
date: "1 de outubro de 2016"
output:
  github_document:
    toc: true
    toc_depth: 3
---

```{r setup, include=FALSE}
knitr::opts_chunk$set(echo = TRUE)
```

## R Markdown

Este é um documento R Markdown. Markdown é um formato simples para gerar documentos HTML, DOCX e PDF. Mais detalhes em [http://rmarkdown.rstudio.com](http://rmarkdown.rstudio.com).

Clicando no botão **Knit** será gerado um docuemnto contendo o texto formatado além dos resultados dos comandos R presentes no documento.

Uma documentação completa pode ser encontrada na WEB. Por exemplo, no endereço abaixo podemos ver a documentação sobre o atributo `output`  do R-Markdown com valor `github_document`. 

[http://rmarkdown.rstudio.com/github_document_format.html](http://rmarkdown.rstudio.com/github_document_format.html)

```{r cars}
summary(cars)
```

## Incluindo gráficos

Você pode incluir gráficos como no exemplo abaixo:

```{r pressure, echo=FALSE}
plot(pressure)
```

Observe o parâmetro `echo = FALSE` que previne da impressão (na saida) da linha de comando R que gerou o gráfico.

## Uma seção de exemplo no R

Antes de começar vamos listar algumas URL úteis:

* Stack Exchange para métodos numéricos em Estatística [http://stats.stackexchange.com/questions/tagged/r](http://stats.stackexchange.com/questions/tagged/r)


Operador atribuição

```{r, echo=TRUE}
x <- 3.1416
print(x)
x
```

O `[1]` indica que `x` é um vetor e que `3.1416` é seu valor.

Outro exemplo:

```{r, echo=TRUE}
msg <- "alô mundo !"
```

Podemos comentar o código R

```{r, echo=TRUE}
# aqui entra comentário.
```

Podemos solicitar Help de um comando. Nesta caso uma pagina HTML será renderizada no painel Help (Normalmente embaixo à direita).

Suponha que desejemos usar o pacote `arules` e nem saibamos por onde começar. Podemos começar assim:

```{r, echo=TRUE}
help("install.packages")
```

Então podemos instalar o pacote assim:

```{r, echo=TRUE}
# Execute install.packages("arules")
```

Após a instalação podemos usá-lo

```{r, echo=TRUE}
library("arules")
```

Que tal verificar como funciona a funcão que lida com DataSetes

```{r, echo=TRUE}
help("data")
```

Podemos listar todos os datasets instalados

```{r, echo=TRUE}
data()
```


Ou podemos listar os datasets instalados apenas com o `arules` 

```{r, echo=TRUE}
try(data(package = "arules") )
```

OK, então podemos usar um dos datasets listados
```{r, echo=TRUE}
ds <- c("Adult")
data(list = ds)
```

Agora podemos inspecionar o dataset Adult verificando sua dimensão (linhas e colunas)

```{r, echo=TRUE}
dim(Adult)
```

Ou podemos inspecionar o dataset Adult vendo todo o resumo

```{r, echo=TRUE}
summary(Adult)
```

Observe acima as métricas e resumos estatísticos sobre este dataset

```
48842 linhas
  115 colunas
...
ítens mais frequentes (valores discretos e seu quantitativo de ocorrências), etc.
``` 

Podemos executar uma função `eclat` sobre o dataset

```{r, echo=TRUE}
e <- eclat(Adult)
```

E ver o resumo

```{r, echo=TRUE}
summary(e)
```

Ou inspecionar os detalhes

```{r, echo=TRUE, eval=FALSE}
inspect(e)
```

Nesta inspeção vemos que a saida é muito grande e praticamente inutil para uma sessão interativa. Então vamos pegar apenas os _top five_ considerando o atributo `support`

```{r, echo=TRUE}
s <- sort(e)
```

```{r, echo=TRUE}
p <- s[1:5]
inspect(p)
```


Que tal integrar com o  [https://www.shinyapps.io](https://www.shinyapps.io) ?

Fácil ! Instale o pacote `rsconnect`

```{r, echo=TRUE}
# Execute install.packages("rsconnect")
```

Crie uma conta tipo **Free** usando seu e-mail preferido e entre no Dashboard [https://www.shinyapps.io/admin/#/dashboard](https://www.shinyapps.io/admin/#/dashboard)


```{r, echo=TRUE}
# Execute install.packages("webshot")
#
# Read R file with token and secret 
source("../token_and_secret.R")
rsconnect::setAccountInfo(
        name='joao-parana',
			  token=token,
			  secret=secret)
```

**OBS:** _Crie sua propria conta e atualize a sua **secret**_

Veja o texto abaixo retirado da página e Ajuda do RStudio.

**Using your R packages in the cloud**

In order to run your applications on shinyapps.io, the service needs to replicate the environment from your local machine. shinyapps.io is built using **Ubuntu Linux** as the base operating system, and is likely to be different from most users’ systems.





```{r, echo=TRUE}
library(shiny)
server = function(input, output) {
  output$distPlot <- renderPlot({
    # generate bins based on input$bins from ui.R
    x    <- faithful[, 2]
    bins <- seq(min(x), max(x), length.out = input$bins + 1)
    # draw the histogram with the specified number of bins
    hist(x, breaks = bins, col = 'darkgray', border = 'white')
  })
}

ui <- shinyUI(fluidPage(

  # Application title
  titlePanel("Old Faithful Geyser Data"),
  # Sidebar with a slider input for number of bins
  sidebarLayout(
    sidebarPanel(
      sliderInput("bins",
                  "Number of bins:",
                  min = 1,
                  max = 50,
                  value = 30)
    ),
    # Show a plot of the generated distribution
    mainPanel(
      plotOutput("distPlot")
    )
  )
))

shinyApp(ui = ui, server = server)
```



```{r, echo=TRUE}
# getwd()
# library(rsconnect)
# rsconnect::deployApp('/Users/admin/Desktop/Development/yarn-cefet/R-studio-sessions/shinyApp')
```



```{r, echo=TRUE}

```




```{r, echo=TRUE}

```

